臺灣臺中地方法院交通事件裁定　　　 100年度交聲字第2773號
原處分機關　交通部公路總局臺中區監理所豐原監理站
異　議　人
即受處分人　巫火光
上列異議人即受處分人因違反道路交通管理處罰條例案件，對於
交通部公路總局臺中區監理所豐原監理站民國100年9月23日所為
之裁決（豐監稽違字第裁63-GH0000000號違反道路交通管理事件
裁決書），聲明異議，本院裁定如下：
    主    文
原處分撤銷。
巫火光不罰。
    理    由
一、原處分機關交通部公路總局臺中區監理所豐原監理站處分意
    旨略以：異議人即受處分人巫火光（下稱受處分人）於民國
    100年9月12日下午2時24分許，駕駛車牌號碼F9B-385號重型
    機車，在臺中市東勢區○○○街75號前，因「酒後駕車，酒
    測值為0.26mg/l」之違規，為臺中市政府警察局東勢分局警
    備隊警員以其違反道路交通管理處罰條例第35條第1項第1款
    規定，以中市警交字第GH0000000號舉發違反道路交通管理
    事件通知單予以舉發。原處分機關則於100年9月23日以豐監
    稽違字第裁63-GH0000000號裁決書，依道路交通管理處罰條
    例第35條第1項第1款規定，裁處受處分人罰鍰新臺幣（下同
    ）15,000元，吊扣駕駛執照12個月，並應參加道路安全講習
    等語。
二、本件聲明異議意旨略以：伊於9月11日晚上喝酒，於9月12
    日遭攔檢酒測值為0.26mg/l，遭警舉發。惟依據警政署規定
    ，酒測儀器有百分之2的誤差值，伊因不知道可免繳上揭違
    規罰鍰，故已繳交罰鍰完畢等語。
三、按汽車駕駛人飲用酒類或其他類似物後其吐氣所含酒精濃度
    超過每公升0.25毫克或血液中酒精濃度超過百分之0.05以上
    者，不得駕車，道路交通安全規則第114條第2款定有明文。
    另按汽車駕駛人，駕駛汽車經測試檢定酒精濃度超過規定標
    準者，處15,000元以上60,000元以下罰鍰，並當場移置保管
    該汽車及吊扣其駕駛執照1年，道路交通管理處罰條例第35
    條第1項第1款亦有明文。再駕駛汽車經測試檢定，其吐氣所
    含酒精濃度超過規定之標準值未逾每公升0.02毫克，而未嚴
    重危害交通安全、秩序或發生交通事故，且情節輕微，以不
    舉發為適當者，交通勤務警察或依法令執行交通稽查任務人
    員得對其施以勸導，免予舉發，對於不聽勸導者，必要時，
    仍得舉發，並於通知單記明其事件情節及處理意見，供裁決
    參考，違反道路交通管理事件統一裁罰基準及處理細則第12
    條第1項第12款、第3項亦有明文。
四、經查：
(一)本件受處分人於上揭時、地，駕駛前開重型機車，經警測得
    其呼氣所含酒精濃度達每公升0.26毫克，為臺中市警察局東
    勢分局警備隊警員依法掣單舉發，並由原處分機關裁處受處
    分人罰鍰15,000元，吊扣駕駛執照12個月，並施以道安講習
    等情，此有中市警交字第GH0000000號舉發違反道路交通管
    理事件通知單、原處分機關100年9月23日豐監稽違字第裁
    63-GH0000000號裁決書裁決書各乙件在卷可稽，此部分事實
    堪以認定。
(二)有關呼氣酒精測試器在檢定有效期限內是否有誤差值，依經
    濟部標準檢驗局「呼氣酒精測試器及分析儀檢定檢查技術規
    範」之規定辦理，檢定公差規定如下：(一)量測結果小於0.
    250mg/l者，公差為正負0.020mg/l。(二)量測結果大於等於
    0.250mg/l且小於2.000mg/l範圍者，公差為正負5%…」，該
    技術規範第3.5條表2定有明文。依上開規定，本件受處分人
    經警測得其呼氣所含酒精濃度為0.26mg/l，其誤差值為正負
    0.013mg/l，是受處分人之酒精濃度測試值扣除該誤差值為
    每公升0.247毫克，尚未逾越前揭道路交通安全規則規定之
    每公升0.25毫克標準。
(三)再就違反道路交通管理事件統一裁罰基準即處理細則第12條
    第1項第12款及第2項規範目的觀之，乃在於考量儀器測量之
    精準度等因素，避免因交通執法儀器使用上發生誤差，而容
    許稽查人員對駕駛人執行酒測符合規定時，在容許誤差值每
    公升0.02毫克內，授權交通勤務警察或依法令執行交通稽查
    任務人員而以行為人「有無嚴重危害交通安全、秩序」、「
    有無發生交通事故」或「有無情節輕微，以不舉發為適當」
    等情節，可得對行為人施以勸導，免予舉發。查本件受處分
    人測得酒測值為0.26毫克，尚在容許誤差值之範圍內，惟閱
    遍全卷，原舉發機關未具體說明本件受處分人有何嚴重危害
    交通安全、秩序、發生交通事故或違規情節嚴重之情，逕以
    受處分人酒測值逾0.250mg/l而舉發，有違比例原則。
(四)綜上所述，原處分機關逕以受處分人測定呼氣酒精濃度為0.
    26毫克，裁處罰緩15,000元，並吊扣駕駛執照12個月及施以
    道安講習，難認允當，應由本院將原處分撤銷，另諭知受處
    分人不罰。
依道路交通管理處罰條例第87條第2項，道路交通案件處理辦法
第19條，裁定如主文。
中    華    民    國   100    年  10     月  18      日
                  交通法庭      法  官  陳玟珍
以上正本證明與原本無異。
如不服本裁定，應於收受送達後5日內向本院提出抗告狀。（應
附繕本）
                                書記官  詹東益
中    華    民    國   100    年  10     月  18      日